【裁判字號】    90,上易,3492
【裁判日期】    901130
【裁判案由】    贓物
【裁判全文】
臺灣高等法院刑事判決                            九十年度上易字第三四九二號
    上  訴  人  丙○○
    即  被  告
右上訴人因贓物案件，不服臺灣桃園地方法院九十年度易字第六六二號，中華民國九
十年七月十日第一審判決（起訴案號：臺灣桃園地方法院檢察署八十九年度偵字第一
八七八二號、九十年度偵字第一０六七號、三一五二號），提起上訴，本院判決如左
：
    主  文
上訴駁回。
    事實及理由
一、本案經本院審理結果，認第一審以上訴人即被告丙○○連續犯刑法第三百四十九
    條第一項之收受贓物罪，依連續犯及累犯之規定遞加重其刑後，判處有期徒刑十
    月，認事用法及量刑均無不當，應予維持，並引用第一審判決書記載之事實、證
    據及理由（如附件）。
二、被告丙○○上訴意旨略以：被告向乙○○借用ＪＫ－三０九六號小貨車時，乙○○有出示汽車行車執照、來源證明並交付鑰匙，行車執照與懸掛之號牌號碼相符
    ，並不知係贓車；另ＭＪ－七一七二號小客車係廖玉綾向乙○○借用，並非被告
  借用，為警查獲時亦係由廖玉綾駕駛，該車與被告無關等語。惟查：（一）被告
    向乙○○借用懸掛ＪＫ－三０九六號車牌之小客車，係以ＬＳ－八七七０號小貨
    車之車身懸掛ＪＫ－三０九六號之車牌使用，而該ＬＳ－八七七０號小貨車係戊○○所有，於民國八十九年十二月一日凌晨三十許失竊（車牌尚未尋獲），該Ｊ
    Ｋ－三０九六號小貨車則係甲○○所有，於同年十二月一日上午六時許失竊（車
    身經棄置於大溪鎮附近山區，業經尋獲），另ＭＪ－七一七二號小客車係伍富車
    行所有、由丁○○使用，於同年十二月二十八日晚間十時許失竊，且該三輛汽車
    均係乙○○所竊取，乙○○並經原審以竊盜罪責判處有期徒刑二年確定之事實，
    業據被害人戊○○、甲○○、丁○○分別指述綦詳，並有車輛竊盜車牌失竊資料
    個別查詢報表、贓物領據、及原審判決書在卷可稽，該等汽車車身及車牌均屬贓
    物無疑。（二）被告雖辯稱向乙○○借用ＪＫ－三０九六號小貨車時，乙○○有
    出示汽車行車執照、行車執照與懸掛之號牌號碼相符云云；然查被告於偵查中已
    坦承向乙○○借用該車時乙○○並未交付行車執照等語（偵字第一八七八二號卷
    第二十二頁反面），其事後所辯已與前供顯不相符；再查被害人戊○○之行車執
    照並未遺失，被害人甲○○之行車執照雖係放置於車上駕駛座旁之抽屜內，惟嗣
    後該遭竊之車身遭尋獲時該行車執照仍在車內等情，業據被害人戊○○、甲○○
    分別供明（本院卷第三十七、三十八頁），據此以觀，甲○○所有之行車執照雖
    連同汽車車身一併失竊，但顯然仍始終放置於車內置物箱未為乙○○發現使用，
    乙○○自亦無將行車執照出示被告之可能，被告此部分之辯解顯與事實不符，不
    足採信。（三）ＭＪ－七一七二號小客車遭警方查獲時雖係由廖玉綾（經原審通
    緝中）駕駛搭載被告，惟被告於警訊時及偵查中均已坦承該車係其向「阿張」借
    用等情不諱（偵字第一０六七號卷第五頁、第二十二頁），廖玉綾亦供稱該車係
    由被告向「阿張」借用，大部分都是由被告使用等情甚詳（同上卷第十一頁），
    核與被告在警訊及偵查中供述之情節相符，被告嗣於廖玉綾逃亡通緝未能到庭對
    質之情形下諉稱該車係廖玉綾所借云云，既與前開事證不符，顯屬畏罪卸飾之詞
    ，亦不足採信。綜上所述，被告提起上訴，以上揭情詞否認犯罪，為無理由，應
    予駁回。
三、被告經合法傳喚，無正當理由不到庭，爰不待其陳述逕行判決。
據上論斷，應依刑事訴訟法第三百七十三條、第三百六十八條、第三百七十一條，判
決如主文。
本案經檢察官賴俊雄到庭執行職務。
中      華      民      國     九十     年     十一     月     三十     日
                               台灣高等法院刑事第二十三庭
                                    審判長法  官 黃  瑞  華
                                          法  官 雷  雯  華
                                          法  官 宋      祺
右正本證明與原本無異。
如不服本判決應於收受送達後十日內向本院提出上訴書狀，其未敘述上訴之理由者並
得於提起上訴後十日內向本院補提理由書（均須按他造當事人之人數附繕本）。
                                          書記官 蔡  慧  娟
中      華      民      國     九十     年     十二     月      三      日
附錄：本案論罪科刑法條全文
      刑法第三百四十九條第一項
收受贓物者，處三年以下有期徒刑、拘役或五百元以下罰金。


司法院資訊處製作；財團法人民間司法改革基金會備份。
